Minutes et répertoires du notaire Jean I CHARLES, janvier 1611 - 12 novembre 1626 (étude XVIII)
Archives nationales
- Minutes de Jean I CHARLES, janvier 1611 - 1632; MC/ET/XVIII/152 - MC/ET/XVIII/234
  - Minutes (inventaires après décès). 1612 - 1614, MC/ET/XVIII/216
    - Inventaire après décès de Charles DUMONCEAU, conseiller du Roi en ses conseils d'Etat et Privé, procureur général en la cour des Aides, à la requête de Denise PIGNERON, sa veuve., 3 mars 1614; MC/ET/XVIII/216
      [Prisée de bibliothèque par Jean Lebouc].
      inventaire; Dumonceau,Charles; Pigneron, Denise; Lebouc, Jean
    - Inventaire après décès de Michel Gadouleau, libraire, bourgeois de Paris, rue Saint-Jean-de-Latran, à la requête de sa femme Jeanne Duchemin [contenant des livres]., 17 juillet 1614; MC/ET/XVIII/216
      Libraires et métiers du livre, XVIIe-XVIIIe siècles (165 actes), par Claire Béchu, 1986-1996 (fichier papier entièrement dématérialisé; voir contexte dans le Plan d’orientation général - Notaires de Paris, guides thématiques du Minutier).
      Fichier dit 'général' XVIIe-XVIIIe siècles.; Fichier Bibliothèques.
      Date de création de la notice: 2007
      inventaire après décès; Saint-Jean-de-Latran (rue); Gadouleau, Michel; Duchemin, Jeanne; libraire
    - AUZANET (famille) § Inventaire de défunt Gabriel VIDET, procureur au Châtelet, en présence de Marie AUZANET, fille de défunte (en blanc) VIDET, femme d'Anselme AUZANET, 11 avril 1616; MC/ET/XVIII/216
      inventaire après décès; Videt, Gabriel
  - Minutes (inventaires après décès). 1615 - 1616, MC/ET/XVIII/217
    - Inventaire après décès de Bernard Barbereau, notaire au Châtelet, demeurant place Maubert., 11 février 1615; MC/ET/XVIII/217
      Date de création de la notice: 2004
      inventaire après décès; Maubert (place); Barbereau, Bernard; notaire
    - Inventaire à la requête de Nicolas DISSIER, marchand de vins bourgeois de Paris rue de Bièvre, après décès de Marguerite PERDULCIS, sa femme. [Avec prisée de bibliothèque contenant quelques livres, par Louis Febvrier marchand libraire près du Puits-Certain]., 7 mars 1616; MC/ET/XVIII/217
      inventaire; Dissier, Nicolas; Perdulcis, Marguerite; Febvrier, Louis
    - SEGUIER (Jean) Avocat en Parlement § Inventaire après décès de Jean SEGUIER, à la requête de Philipes de MAULEVAULX, sa veuve. (Bibliothèque), 24 mars 1616; MC/ET/XVIII/217
      inventaire; Seguier, Jean
    - Inventaire après décès de Moïse Bougault, maître peintre, dressé à la requête de son exécuteur testamentaire Jean Baudelot, commissaire et examinateur au Châtelet, demeurant place Maubert. L'inventaire est dressé dans une chambre et deux bouges, rue Galande, proche de l'image Saint-Étienne, en présence d'un représentant du procureur du roi, les héritiers étant absents. 9 folios. (...).[en présence de Israël HANRIET, cousin]., 26 avril 1616; MC/ET/XVIII/217
      Documents du Minutier central concernant les peintres, sculpteurs et graveurs au XVIIe siècle (1600-1650), par Marie-Antoinette Fleury et Martine Constans, tome II [études XI à XX, 2445 actes], Paris, Archives nationales, 2010, notice n°349 (instrument de recherche imprimé dématérialisé, certaines notices sont plus détaillées dans la version intégrale accessible en ligne par la rubrique 'Autres instruments de recherche', voir contexte dans le Plan d’orientation général - Notaires de Paris, guides thématiques du Minutier).
    - Inventaire après décès de Claude Boutemotte, veuve de François Cotignon, bourgeois de Paris [receveur du Grand Prieur de France], et auparavant de Michel Bellamy [procureur au Châtelet] ainsi que de Clément Deville, dressé à la requête de ses exécuteurs testamentaires dont Pierre Bernard, maître peintre et sculpteur [comme mari de Charlotte Belamy, fille de Claude Bouttemotte]., 17 août 1616; MC/ET/XVIII/217
      Documents du Minutier central concernant les peintres, sculpteurs et graveurs au XVIIe siècle (1600-1650), par Marie-Antoinette Fleury et Martine Constans, tome II [études XI à XX, 2445 actes], Paris, Archives nationales, 2010, notice n°148 (instrument de recherche imprimé dématérialisé, certaines notices sont plus détaillées dans la version intégrale accessible en ligne par la rubrique 'Autres instruments de recherche', voir contexte dans le Plan d’orientation général - Notaires de Paris, guides thématiques du Minutier).
      Bouttemotte, Claude
    - BLANVILAIN (Heureux) marchand imprimeur rue des Amandiers § Inventaire à la requête de Heureux BLANVILAIN comme créancier de la succession de feue Marie GODEFFROY, sa locataire, décédée aux prisons du Grand Châtelet., 19 septembre 1616; MC/ET/XVIII/217
      inventaire après décès; Blanvillain, Heureux (15..-1628)
  - Minutes (inventaires après décès). 1617 - 1618, MC/ET/XVIII/218
    - Inventaire des biens de défunts Louis Buisson, conseiller et procureur général de la feue reine mère, avocat en la cour de Parlement et d'Ysabeau Landas, sa femme. Avec prisée de la bibliothèque par Jean Lebouc, libraire à Paris, 1er mars 1617; MC/ET/XVIII/218
      inventaire; Buisson, Louis; Landas, Ysabeau; Lebouc, Jean
    - PIEDESEIGLE (Barthélemy) Conseiller du Roi, général en sa cour des Monnaies § Inventaire après décès de Barthélemy PIEDESEIGLE à la requête de Catherine LE BREST, sa veuve. (Bibliothèque), 1er mars 1617; MC/ET/XVIII/218
      inventaire; Piédeseigle, Barthélemy
    - PAVEUR (Me) VOISIN (Claude) § Inventaire après décès de... à la requête de Madeleine RICHER, sa veuve, demeurant sur le quai de la Tournelle, 21 mars 1617; MC/ET/XVIII/218
      inventaire; Voisin, Claude; paveur-dalleur
    - LE TELLIER (Michel) Conseiller du Roi en sa cour des Aides § Inventaire après décès de Michel LE TELLIER à la requête de Claude CHAUVELIN, sa veuve. Prisée de la bibliothèque par Jean LE BOUC, libraire à Paris., 8 juin 1617; MC/ET/XVIII/218
      inventaire; Le Tellier, Michel; Le Bouc, Jean
    - Inventaire des biens de Anne Robert, seigneur de Villetaneuse, avocat en Parlement, à la requête de Marie Chauveau, sa veuve, demeurant sur le quai de la Tournelle. Prisée de la bibliothèque par Jean Le Bouc, libraire juré à Paris., 14 juillet 1617; MC/ET/XVIII/218
      inventaire; Robert, Anne; Chauveau, Marie; Le Bouc, Jean
    - JARDINIER (Me) HARDOIN (Etienne) § Inventaire après décès de Etienne HARDOIN, 17 octobre 1617; MC/ET/XVIII/218
      inventaire; Hardoin, Etienne
    - Inventaire après décès de François Chauvelin avocat en la cour de Parlement et Marie Charmolin, sa femme; prisée de Bibliothèque par Louis Febvrier et Innocent Guyton [Guiton] libraires à Paris, 19 janvier 1618; MC/ET/XVIII/218
      inventaire après décès; Chauvelin, François; Charmolin, Marie; Febvrier, Louis; Guyton, Innocent; Guiton, Innocent
    - Inventaire après décès de Nicolas Quelain, conseiller du Roi en Parlement, à la requête de Angélique de Longueil sa veuve, en présence de Jacques Goislard procureur en Parlement demeurant rue Saint-Victor subrogé tuteur, avec prisée de bibliothèque par Jean Le Bouc., 5 février 1618; MC/ET/XVIII/218
      inventaire; Goislard, Jacques; Le Bouc, Jean; Quelain, Nicolas; Longueil, Angélique de
    - Inventaire des biens de défunt François Dumays, libraire relieur de livres à Paris à la requête de François Dumays, libraire rue Saint-Jacques. Quelques livres, 27 septembre 1618; MC/ET/XVIII/218
      [Bibliothèque, quelques livres].
      Fichier Libraires et métiers du livre, XVIIe-XVIIIe siècles.; Fichier Bibliothèques.
      inventaire; Dumays, François
    - Inventaire après décès de Etienne HARDOIN, maître jardinier, 17 octobre 1618; MC/ET/XVIII/218
    - Inventaire à la requête de Marie Buon, veuve de Barthélemy Macé, marchand libraire, bourgeois de Paris, 4 décembre 1618; MC/ET/XVIII/218
      inventaire; Macé, Barthélemy; Buon, Marie
  - Minutes (inventaires après décès). 1619 - 1620, MC/ET/XVIII/219
    - AUZANET (Barthélemy) § Inventaire à la requête de Catherine LE BREST, veuve de Barthélemy PIEDESEIGLE, en présence de Barthélemy AUZANET son fiancé., 16 mars 1619; MC/ET/XVIII/219
      inventaire; Auzanet, Barthélemy
    - Inventaire après décès de Jeanne Garnier, femme de Nicolas Patoillat, bourgeois de Paris, rue Saint-Jullien-le-Pauvre., 10 septembre 1619; MC/ET/XVIII/219
      Georges Wildenstein, Le goût pour la peinture dans la bourgeoisie parisienne au début du règne de Louis XIII, d'après des inventaires après décès...[705 actes], Gazette des Beaux-Arts, Paris, 1959, p.79 (voir contexte dans le Plan d’orientation général - Notaires de Paris, guides thématiques du Minutier).
      Fichier Bibliothèques.;Fichier dit 'général' XVIIe-XVIIIe siècles.
      inventaire après décès; Saint-Julien-le-Pauvre (rue); Garnier, Jeanne; Patoillat, Nicolas
    - Inventaire après décès de Jean Regnard, maître sellier, rue Saint-Honoré., 12 décembre 1619; MC/ET/XVIII/219
      inventaire après décès; Saint-Honoré (rue); Regnard, Jean; sellier
    - Inventaire après décès de Catherine Bardon, femme de Nicolas Rolland, sieur du Plessis, conseiller du roi et général de ses monnaies, rue de Bièvre, avec prisée de bibliothèques par Pierre-Louis Febvrier, libraire juré bourgeois de Paris, 13 janvier 1620; MC/ET/XVIII/219
      inventaire après décès; Bièvre (rue de); Bardon, Catherine; Roland, Nicolas; Febvrier, Pierre Louis; magistrat
    - ROLAND (Nicolas) sieur DU PLESSIS § Inventaire à la requête de Nicolas ROLAND après décès de Catherine BARDON, sa femme. (Alphabet. Bibliothèque); Inventaire après décès de Nicolas ROLAND, 13 janvier 1620 - 13 novembre 1620; MC/ET/XVIII/219
      inventaire; Roland, Nicolas
    - Inventaire après décès de Marie Cramoisy, femme de Pierre Thévenin, marchand et bourgeois de Paris, demeurant rue Mouffetard, agissant en son nom et comme tuteur d'Antoine, Jean, Gilles, Charles, Marie et Isabelle, ses enfants., 29 janvier 1620; MC/ET/XVIII/219
      (fol. 7):
      '... ung cistre, garni de son estuy et une guitarne, prisez ensemble... 30 s.
      Documents du Minutier central concernant l'histoire de la musique (1600-1650), par Madeleine Jurgens, tome II [études XI à XX, 1900 actes], Paris, Archives nationales, 1974, p. 891 (instrument de recherche imprimé dématérialisé, certaines notices sont plus détaillées dans la version intégrale accessible en ligne par la rubrique 'Autres instruments de recherche', voir contexte dans le Plan d’orientation général - Notaires de Paris, guides thématiques du Minutier).
    - Inventaire de Etienne Lemoyne [Lemayne ou Le Moyne], marchand épicier bourgeois de Paris à la requête de Marie Roger, sa veuve de marchandises d'épicerie., 16 mars 1620; MC/ET/XVIII/219
      [Bibliothèque, 2 pages de livres].
      inventaire; Lemoyne, Etienne; Le Moyne, Etienne; Lemayne, Etienne; Roger, Marie
    - Inventaire des biens de Louis Hesselin, conseiller du roi et maître ordinaire en sa chambre des comptes, trouvés en sa maison de Paris, rue des Hauts-Moulins et en sa maison de campagne de Bezons. Cet inventaire est dressé à la requête d'Isabelle Morin, sa nièce, veuve de Pierre Cauchon, sieur de Condé, conseiller du roi, auditeur en la chambre des comptes., 20 août 1620; MC/ET/XVIII/219
      (fol. 27): En la grande chambre de la maison de Bezons,.
      '... une grande espinette organizée couverte de cuir noir à une serrure fermant à clef assize sur deux treteaux de chaise, prisée la somme de soixante livres, cy... 60 l.
    - Inventaire après décès de Renée Lamiral, femme de Fleurant Liégeois, tissutier-rubanier, ouvrier en or soie et argent, demeurant grande rue Mouffetard., 2 septembre 1620; MC/ET/XVIII/219
      Georges Wildenstein, Le goût pour la peinture dans la bourgeoisie parisienne au début du règne de Louis XIII, d'après des inventaires après décès...[705 actes], Gazette des Beaux-Arts, Paris, 1959, p.80 (voir contexte dans le Plan d’orientation général - Notaires de Paris, guides thématiques du Minutier).
      inventaire après décès; Mouffetard (rue); Lamiral, Renée; Liégeois, Fleurant; tisserand
    - Inventaire après décès de Nicolas Roland, sieur du Plessis, conseiller du roi et général en sa cour des Aides, rue de Bièvre, avec prisée de bibliothèques par Pierre-Louis Febvrier, libraire juré bourgeois de Paris, 13 novembre 1620; MC/ET/XVIII/219
      inventaire après décès; Bièvre (rue de); Roland, Nicolas; febvrier, Pierre Louis; magistrat
  - Brevets. 1612, MC/ET/XVIII/224; Document détérioré.
    Brevets grossoyés.
    brevet notarié
  - Brevets. 1618 - 1619, MC/ET/XVIII/225
  - Brevets. 1619 - 1632, MC/ET/XVIII/234
    Brevets rapportés pour minutes et grossoyés. Les notaires sont Jean I Charles, Jean II Charles, Jacques I Charles.
- Répertoire(s) de Jean I CHARLES, 1611 - 1620; MC/RE/XVIII/3 - MC/RE/XVIII/24/A
  - Répertoire. 1611 - 1616, MC/RE/XVIII/3
    Informations concernant le classement et la cotation:
    Le niveau inférieur de description, quand il existe, correspond aux mentions d'actes contenues dans le répertoire. Parmi celles-ci, certaines peuvent y être décrites, de manière plus ou moins détaillée. Pour consulter l'acte proprement dit, il convient de rechercher la cote au niveau des articles (registre ou liasse) des minutes du notaire (cote de type 'MC/ET').
    - DOULCET (Symphorien) § Accord entre Symphorien DOULCET et Pierre NICOLAS., juillet 1615 - décembre 1615; fol. II/C/VII
      Mention dans le répertoire du notaire coté:
      MC/RE/XVIII/3
      Informations concernant le classement et la cotation du document:
      Attention: la cote de répertoire (de type 'MC/RE') ne permet pas de consulter la minute de l'acte. ll convient de rechercher la cote de la minute (de type 'MC/ET') au niveau des articles (registre ou liasse) de minutes du notaire.
      L'accès aux images numérisées des pages du répertoire se fait au niveau de description supérieur (' Répertoire du notaire '), rubrique ' Consulter les archives numérisées associées'.
      accord; Doulcet, Symphorien
    - BIGOT (François) § Marché par François BIGOT et autres., janvier 1616; fol. XXVII
      marché; Bigot, François
    - BLANCVILLAIN (Thomas) § Mariage de Thomas BLANCVILLAIN et de Barbe BAGUET, janvier 1616; fol. III/C/XXXI
      contrat de mariage; Blanvillain, Thomas
    - ROBERT (Anne) § Bail à cens et rente par maître Anne ROBERT; Ratification par Anne ROBERT. 1er janvier, 30 juin, 1er juillet et 31 décembre 1616., 1er janvier 1616 - 1616; fol. III/C/XXVIII; fol. CVI
      bail; Robert, Anne
    - ROBERT (Nicolas) § Constitution de rente Arnould de NOUVEAU à Nicolas ROBERT, 1er juillet 1616 - 1616; fol. II/C/XXXIX
      constitution de rente; Robert, Nicolas
  - Répertoire. 1617 - 1620, MC/RE/XVIII/4
    - BOURRIQUANT (Antoine) § Apprentissage de Nicolas GODIN avec Antoine BOURRIQUANT, janvier 1617 - juin 1617; fol. VI/XX/VIII
      MC/RE/XVIII/4
      contrat d'apprentissage; Bourriquant, Antoine; Godin, Nicolas; Bourriquant, Antoine
    - DOULCET (Marie) épouse de Nicolas LEMEE § Procuration du mari à la femme; Offres par Jacques LE SUEUR, procureur d'Hector DOULCET, à Marie DOULCET; Echanges entre N. LEMEE et sa femme et Pierre PETIT; Transport des mêmes à Germain LE FERON, janvier 1617 - décembre 1619; fol. II/C/XXXV; fol. III/C/LXVIII; fol. IIII/C/XI; fol. IIII/C/XLIX
      échange; procuration; Doulcet, Marie; Lemee, Nicolas; Le Sueur, Jacques; Doulcet, Hector de; Petit, Pierre; Le Feron, Germain
    - Promesse et obligation à Heureux Blancvillain; apprentissage avec Heureux Blancvillain, janvier 1618 - juin 1618; fol. III/C/XXV; fol. V/C/X
      contrat d'apprentissage; obligation; Blanvillain, Heureux (15..-1628)
    - Vente et transport par Nicolas Lemee et Marie Doulcet sa femme, à Hector Doulcet; Compte et obligation entre Nicolas et Claude Lemee, janvier 1618 - décembre 1618; fol. III/C/VII et VIII; fol. VI/C/X
      acte de vente; obligation; Doulcet, Hector; Lemee, Nicolas; Doulcet, Marie; Lemee, Claude
    - Transport par Nicolas Robert à Jean Francois, 1er janvier 1618 - 30 juin 1618; fol. II/C/LXXII
      Robert, Nicolas. Francois, Jean
    - Donation de Marie Le Be, à Guillaume Le Bé; Idem, 1618 [2e semestre] et 1620 [1er semestre]., 1er juillet 1618 - 30 juin 1620; fol. III/C/IIII/XX/XVIII; fol. V/C/LVII
      donation; Le Bé, Guillaume; Le Be, Marie
    - LE MEE (Nicolas) et Marie DOULCET sa femme § Transport par Nicolas LE MEE à Claude SOUGY et Claude Claire LEMME; mariage de ces derniers; Bail par Nicolas LE MEE, 1619; fol. IX/XX/III; fol. VIII/XX/XIX; fol. III/C/XL
      contrat de mariage; bail; Le Mée, Nicolas
    - DOULCET (Germain) § Rachat par Jean BAUDELOT à Germain DOULCET; Idem; Titre nouvel par Germain DOULCET, janvier 1619 - juin 1619; fol. IX/XX/I; fol. III/C/XXXV
      titre nouvel; Doulcet, Germain
    - MASSUET (Guillaume) et Geneviève HENRY sa femme § Vente par Guillaume MASSUET CHARLES, juillet 1619 - décembre 1619; fol. IIII/C/XXV
      acte de vente; Massuet, Guillaume
    - DOULCET (Hector) § Offres par Jacques LE SUEUR, procureur de Hector DOULCET, à Nicolas LE MEE et Marie DOULCET sa femme., juillet 1619 - décembre 1619; fol. III/C/LXVIII
      Doulcet, Hector
    - ANGENNES (Jacques d') § Foi et hommage de Pierre de BEAULT à Jacques d'ANGENNES, janvier 1620 - juin 1620; fol. II/C/XXXI
      déclaration féodale; Angennes, Jacques d'
  - Etat sommaire des archives de l'étude. 1611 - 1620, MC/RE/XVIII/24/A
    État du 'chartrier': état des répertoires, des liasses et des dossiers de clients de l'étude depuis 1581, pour les notaires Jean I Charles, Jacques II Charles, Christophe Chalon, Louis Henri Vincent, Antoine Bobusse, Etienne Regnault, Jacques Miller, Jean Nicolas Giard, Nicolas Cartier, Jean Le Chanteur, daté d'après 1794, début d'exercice de Gauldrée-Boileau.
    Ancienne(s) cote(s):
    RE/XVIII/24